臺灣臺南地方法院刑事判決
110年度易字第916號
公  訴  人  臺灣臺南地方檢察署檢察官
被      告  陳振銘




上列被告因竊盜案件，經檢察官提起公訴（110年度偵字第10452
號），本院判決如下：
    主  文
陳振銘犯竊盜罪，處有期徒刑伍月，如易科罰金，以新台幣壹仟
元折算壹日。
未扣案之塑膠盒內新臺幣300元零錢及18K金飾品戒指1只（約值
新台幣1400元），均沒收之；於全部或一部不能沒收或不宜執行
沒收時，追徵其價額。
    事  實
一、陳振銘於民國（下同）109年11月6日，受僱至臺南市○區○○
    路0段00號曾品修住處，翻修頂樓屋簷。詎陳振銘意圖為自
    己不法之所有，基於竊盜犯意，於同日中午12時許，利用中
    午與同僚分開休息之際，進入曾品修上址住處3樓房間，徒
    手竊取曾品修放置在房間三斗櫃上層塑膠盒內新臺幣（下同
    ）300元零錢及18K金飾品戒指1只（約值1400元）。得手後
    ，待當日竣工後，離開現場。嗣經曾品修於翌日即109年11
    月7日下午13時30分許，發現上開物品遭竊乃報警，經警於1
    09年11月7日下午19時許，至曾品修上開住處房間之塑膠盒
    左右側邊表面，各採得陳振銘指紋1枚，經送警政署刑事警
    察局比對，結果發現，所採集指紋，與刑事警察局檔存陳振
    銘指紋卡之右中指、右拇指之指紋資料，均相符合，而查悉
    上情。
二、案經曾品修訴由臺南市政府警察局第五分局報請臺灣臺南地
    方檢察署檢察官偵查起訴。
    理  由
壹、程序部分：
一、按被告以外之人於審判外之陳述，雖不符刑事訴訟法第159
    條之1至第159條之4之規定，而經當事人於審判程序同意作
    為證據，法院審酌該言詞陳述或書面陳述作成時之情況，認
    為適當者，亦得為證據；當事人、代理人或辯護人於法院調
    查證據時，知有第159條第1項不得為證據之情形，而未於言
    詞辯論終結前聲明異議者，視為有前項之同意，刑事訴訟法
    第159條之5定有明文。
二、查本件本院用以認定犯罪事實存否之各項證據資料，其中屬
    於被告以外之人於審判外之言詞、書面陳述，雖屬傳聞證據
    ，然被告於本院審理程序時，均表示同意上開言詞、書面陳
    述，均有證據能力（詳本院卷64頁），復據本院於審理時調
    查證據程序逐一提示並告以要旨，檢察官及被告，均未爭執
    上開證據之證據能力，且於言詞辯論終結前亦未聲明異議，
    本院審酌此等證據資料作成時情況，核無違法不當之瑕疵，
    亦無其他違反法定程序取證情形，且與待證事實具有關連性
    ，以之作為本案證據亦屬適當，應具有證據能力。 
貳、實體部分：
一、被告於警偵訊時及本院審理時均供承，於上開時地，確曾至
    告訴人曾品修住處進行屋頂翻修工程之事實；然於警詢及偵
    查中均辯稱：工程進行中，因告訴人屋內起火，為了滅火，
    而至告訴人屋內拿取置物櫃上的盒子，去裝水滅火，其並未
    竊取告訴人物品云云；於審判中並辯稱：本案目前只有消極
    證據，沒有直接證據可證明其有竊盜；且當下其亦未看到塑
    膠盒內有裝東西；至該塑膠盒可否裝水滅火，以當時情況危
    急，只需裝點水降溫即可；再者本件證人林嘉倫到案作證時
    ，距本件案發時間已經很久了，證人林嘉倫的印象可能模糊
    ；因此，本件要有更多的直接證據來證明，否則無法證明其
    有竊盜犯行云云。
二、經查：
　㈠證人即告訴人曾品修於警詢及偵訊中證稱：於案發前，尚有
    見到塑膠盒內有零錢及戒指，但於109年11月7日下午1時30
    分許，卻發現300元零錢及18K金飾品戒指1只不見，期間內
    ，進入住處之外來人士，僅有進行屋簷翻修工程工人即被告
    、林嘉倫、高煒傑、施育彬、陳政民等語（詳警卷9至10頁
    ，偵查卷41至42頁）。至於被告質疑，本件告訴人房間內的
    盒子是否確有零錢及戒指一節。經查，被告於警詢時即表示
    ，他不認識被害人曾品修，與被害人曾品修也沒有糾紛、恩
    怨等語（詳警卷4頁）；而告訴人曾品修於本院亦證稱：施
    工當天，他不在家等語（詳偵查卷42頁）。因此，本件告訴
    人不可能與當天施工之被告發生糾紛，是告訴人自無理由誣
    陷被告；且告訴人於本院證稱，本件起初，並沒打算要報案
    ，係因發現房間內盒子的錢不見了，打電話給其承包商朋友
    ，向他表示，其房間內盒子的錢不見了，但不想報案，只想
    知道施工當天，有無人到其房間偷竊，但承包商他們，為確
    保他們是無辜的，所以我才報案等語（詳本院卷85頁）。由
    此可見，告訴人曾品修指訴其住處房間，有上開零錢及戒指
    失竊之事實，核屬實情，應可採信。
　㈡另證人林嘉倫於警偵訊及本院審理時均證稱：本件施工期間
    ，曾不慎引起零星起火情況，我發現火苗後，立即與陳政民
    以水桶裝水，進入告訴人房間，處理滅火，當時陳振銘在頂
    樓施工，並未進入3樓進行滅火；當時僅伊及同僚陳政民，
    進入告訴人房間處理，被告並未進入，案發當日，工程施作
    時，我們5人都在一起工作，除中午休息各自休息外，其餘
    時間，被告及其他工人均在頂樓工作等語（詳警卷11至13頁
    ，偵查卷42至44頁；本院卷65至70頁）。是被告辯稱，工程
    進行中，因告訴人屋內起火，為滅火，而至告訴人屋內拿塑
    膠盒，裝水滅火，顯不可採。至於被告辯稱，本件證人林嘉
    倫到警局作證時，距本件案發時間，已經很久了，證人林嘉
    倫的印象可能模糊云云。然證人林嘉倫至本院作證時，經本
    院詢以：「從案發至警察詢問時，已相差半年的時間，你是
    否有記憶模糊，或記錯可能？」證人林嘉倫則明確證稱：「
    不會」等語（詳本院卷69頁）。次查，本件證人林嘉倫至告
    訴人住處翻修屋頂，在施工中曾引起零星起火，經其與工人
    陳政民2人，前往滅火，已如前述。此一事實經過，乃本件
    施工過程中發生之重要事件，對證人林嘉倫而言，應屬記憶
    深刻之事件，縱本件證人林嘉倫於事隔近半年，始接受警局
    調查，應尚無記憶模糊或錯誤可能。又本件工程施作，係因
    屋主擔心電焊時噴濺火花到3樓露台PC板，始在3樓露台PC板
    上鋪設棉被，以防工程施作過程中，發生電焊火花噴濺在3
    樓露台PC板上，但因在施工時頂樓電焊產生火花噴濺，結果
    造成3樓露台PC板上，所鋪設棉被出現火苗，證人林嘉倫發
    現後，乃與工人陳政民以水桶裝水，將棉被潑濕，防止再燃
    燒，潑濕後棉被，並拿到3樓房間外面等語（詳警卷12頁）
    。以此觀之，案發時現場情形，所取用水量，不僅須足以撲
    滅火苗，尚須將起火棉被潑濕，自非塑膠盒所取水量可以完
    成。是被告辯稱，現場情況，只需裝一點水降溫即可，亦非
    可採。
  ㈢又本件告訴人曾品修於109年11月7日下午13時30分許，發現
    其財物失竊後，即報警處理，經警於同日下午19時許，至曾
    品修上開住處房間，於曾品修放置300元零錢及戒指1只之塑
    膠盒左右側邊表面，各採得指紋一枚，經送警政署刑事警察
    局比對結果發現，所採集指紋，與刑事警察局檔存陳振銘指
    紋卡右中指、右拇指之指紋資料，均相符合，亦有刑事警察
    局109年12月28日刑紋字第1098038312號鑑定書及臺南市政
    府警察局第五分局現場勘察紀錄表、勘察採證照片在卷可憑
    （詳警卷17至22頁）。
  ㈣再者，本件告訴人存放零錢及戒指之塑膠盒，其盒長約11公
    分、盒寬約8公分、盒高約2公分，於偵查中經檢察官命警勘
    驗測量屬實在案（詳偵查卷67、69、71至75頁）。該塑膠盒
    約僅有人之手掌大小，依經驗法則，顯無法盛裝足夠的水去
    滅火。由此可見，被告辯稱，其係持該塑膠盒去裝水滅火，
    要與經驗法則不合。是被告辯稱，因工程進行中，告訴人屋
    內起火，為滅火而取告訴人塑膠盒去裝水滅火云云，為卸責
    之詞，不可採信。
  ㈤綜上，告訴人放置零錢及戒指之塑膠盒，既已採得被告之右
    中指、右拇指之指紋，足見被告案發日，確有拿取告訴人住
    處3樓房間之塑膠盒；而被告辯稱，其拿取該塑膠盒，目的
    係欲裝水前往滅火，復不足採。則告訴人住處房間之塑膠盒
    內零錢及戒指，顯係被告利用中午12時休息時，工作同僚各
    自休息，而前往告訴人住處3樓房間所竊取，至為明灼。是
    本件被告竊盜犯行，事證明確，應可認定。　
三、核被告所為，係犯刑法第320條第1項普通竊盜罪。
四、爰審酌被告前曾有多次竊盜犯行，分別經本院判刑確定，並
    經執行完畢（不構成累犯），有臺灣高等法院被告前案紀錄
    表在卷可參，足見被告素行非佳；本件被告竟仍不思悔改，
    趁無人注意之際，竊取他人財物，危害社會治安，顯見被告
    欠缺對他人財產權之尊重；考量被告肢體健全，不思勞動獲
    取報酬，竟利用前往告訴人住處施工機會，借機竊取告訴人
    之財物，犯後矢口否認犯行，犯後態度不佳，暨審酌被告自
    陳高中肄業，離婚，目前沒有小孩，家中沒有任何成員，獨
    子，父母親均不在了，目前從事板模工作之生活狀況等一切
    情狀，量處如主文所示之刑，並諭知易科罰金折算標準，以
    資懲儆。
五、末按犯罪所得，屬於犯罪行為人者，沒收之；前二項之沒收
    ，於全部或一部不能沒收或不宜執行沒收時，追徵其價額，
    刑法第38條之1第1項前段、第3項分別定有明文。查本件未
    扣案之塑膠盒內300元零錢及18K金飾品戒指1只（約值1400
    元），為被告之犯罪所得，屬於被告。依上規定，應宣告沒
    收之，於全部或一部不能沒收或不宜執行沒收時，追徵其價
    額。　
據上論斷，應依刑事訴訟法第299條第1項前段，刑法第320條第1
項、第41條第1項前段、第38條之1第1項、第3項，刑法施行法第
1條之1第1項，判決如主文。
本案經檢察官蔡佳蒨提起公訴，檢察官吳惠娟到庭執行職務。
中　　華　　民　　國　　110 　年　　11　　月　　15　　日
      　　　　　　　　　刑事第一庭  法　官　董武全
以上正本證明與原本無異。
如不服本判決應於收受本判決後20日內向本院提出上訴書狀，並
應敘述具體理由。其未敘述上訴理由者，應於上訴期間屆滿後20
日內向本院補提理由書狀（均須按他造當事人之人數附繕本）「
切勿逕送上級法院」。 
　　　　　　　　　　　　　　　　    書記官  李培聞　　　
中　　華　　民　　國　　110 　年　　11　　月　　15　　日
附錄法條： 
刑法第320條第1項：
意圖為自己或第三人不法之所有，而竊取他人之動產者，為竊盜
罪，處 5 年以下有期徒刑、拘役或 50 萬元以下罰金。